臺灣高雄地方法院民事判決　　　　　　100年度審訴字第183號
原　　　告　百輝紙器股份有限公司
法定代理人　張見陽
訴訟代理人　張利華
被　　　告　億萬千企業股份有限公司
法定代理人　林進福
當事人間給付貨款事件，本院於民國100 年3 月17日言詞辯論終
結，判決如下：
  主  文
被告應給付原告新台幣陸拾萬壹仟貳佰壹拾柒元，及自民國一
百年二月十九日起至清償日止，按年息百分之五計算之利息。
訴訟費用由被告負擔。
本判決於原告以新台幣貳拾伍萬捌仟肆佰玖拾壹元供擔保後得假
執行。
    事實及理由
一、按訴狀送達後，原告不得將訴變更或追加他訴，但擴張或減
    縮應受判決事項之聲明者，不在此限。民事訴訟法第255 條
    第1項第3款定有明文。原告起訴時，原聲明：被告應連帶給
    付原告新台幣（下同） 796,217元，及自起訴狀繕本送達翌
    日起至清償日止，按週年利率 5%計算之利息。嗣於本院100
    年3月17日言詞辯論程序中，減縮訴之聲明為：被告應給付
    原告631,217元，及自起訴狀繕本送達翌日起至清償日止，
    按週年利率5%計算之利息，核無不合，應予准許。
二、原告主張：被告與原告有長期之買賣關係，然被告於民國99
    年間陸續向原告訂貨，被告並簽發新光銀行路竹簡易型分行
    票號AZ0000000 號面額796,217 元，到期日為100 年1 月6
    日之支票一紙以供給付，，詎屆期提示，竟遭以存款不足退
    票，且迄未清償，爰本於買賣契約之法律關係，提起本訴。
    並聲明：(一)被告應給付原告631,217 元及自起訴狀繕本送達
    翌日起至清償日止，按年息5%計算之利息。(二)請依職權為假
    執行之宣告。
三、被告則以：對於向原告購買紙器並積欠原告貨款等情均不爭
    執，並同意還款，惟陳稱因給付有困難，除陸續已還款共16
    5,00 0元外，目前已無法叫貨而無經濟來源等語，資為抗辯
    。
四、原告主張之事實業據其提出支票及退票理由單各一紙為證，
    並為被告所不爭執，堪認原告之主張為真，則原告主張依據
    買賣契約之法律關係請求被告給付631,217元，及自起訴狀
    繕本送達翌日即100年2月19日起至清償日止按年息百分之5
    計算之利息，即屬正當，應予准許。
五、原告雖請求依據職權假執行，然本件非屬得依職權為假執行
    宣告之案件，自以此為原告假執行之聲請，爰酌定相當之擔
    保金額，併准許之。
六、據上論結，本件原告之訴為有理由，依民事訴訟法第78條、
    第390條第2項，判決如主文。
中    華    民    國   100    年    3     月    31    日
                  民事第二庭法  官  陳嘉惠
以上正本係照原本作成。
如對本判決上訴，須於判決送達後20日內向本院提出上訴狀。如
委任律師提起上訴者，應一併繳納上訴審裁判費。
中    華    民    國   100    年    3     月    31    日
                                書記官  莊豐源